臺灣嘉義地方法院刑事判決
111年度重訴字第3號
公  訴  人  臺灣嘉義地方檢察署檢察官
被      告  李方傑

                    住高雄市○○區○○里00鄰○○路000巷00號0樓

選任辯護人  蕭宇凱律師
被      告  陳育旗


選任辯護人  高宏銘律師
            許皓鈞律師            
上列被告等因違反槍砲彈藥刀械管制條例案件，經檢察官提起公
訴（111年度偵字第370、1367號），本院判決如下：
    主  文
李方傑犯非法販賣制式空氣槍罪，處有期徒刑壹年陸月，併科罰
金新臺幣伍萬元，罰金如易服勞役，以新臺幣壹仟元折算壹日；
緩刑參年，並於本案判決確定後陸個月內，向公庫支付新臺幣拾
萬元。未扣案之犯罪所得新臺幣玖萬元沒收之，於全部或一部不
能沒收或不宜執行沒收時，追徵其價額。
陳育旗犯非法販賣制式空氣槍罪，處有期徒刑壹年陸月，併科罰
金新臺幣伍萬元，罰金如易服勞役，以新臺幣壹仟元折算壹日；
緩刑參年，並於本案判決確定後陸個月內，向公庫支付新臺幣拾
萬元。未扣案之犯罪所得新臺幣捌萬元沒收之，於全部或一部不
能沒收或不宜執行沒收時，追徵其價額。
    犯罪事實
一、李方傑、陳育旗均明知可發射金屬具有殺傷力之空氣槍，係
    槍砲彈藥刀械管制條例管制之槍枝，非經中央主管機關許可
    不得持有、販賣：
  ㈠李方傑於民國110年1月14日，在露天拍賣網站刊登販賣瑞典F
    X AIRGUNS製MKⅡ型制式空氣槍之訊息，於同日20時10分許，
    陳育旗見上揭訊息，以其所有之0000000000號行動電話，與
    李方傑所有之0000000000號行動電話聯絡，欲購買同款制式
    空氣槍。李方傑欲販賣給玩家觀賞及把玩之用，竟未經許可
    ，基於販賣具有殺傷力制式空氣槍之犯意，於110年1月底某
    日，在高雄市鼓山區之農16公園，向姓名年籍不詳綽號「小
    王」之成年男子，以新臺幣（下同）8萬元之價格，購入具
    有殺傷力之瑞典FX AIRGUNS製MKⅡ型制式空氣槍1支(槍枝管
    制編號0000000000)而持有，並藏放在其高雄市○○區○○街000
    巷00號住處。
  ㈡陳育旗欲販賣給玩家觀賞及把玩之用，竟未經許可，基於販
    賣具有殺傷力制式空氣槍之犯意，於110年2月上旬某日，與
    李方傑約定以9萬元之價格購買上開制式空氣槍，於110年2
    月16日17時58分許，陳育旗委由不知情之林和鋒，以網路銀
    行匯款9萬元，至李方傑所有之台新國際商業銀行帳戶（帳
    號00000000000000）。再於110年2月底某日18時30分許，在
    址設嘉義縣○○市○○○路000號之臺灣高鐵嘉義站一號出口處，
    李方傑販賣交付該制式空氣槍1支予陳育旗，陳育旗持有並
    藏放在其嘉義縣○○市○○里00鄰○○000號之15住處。
  ㈢於110年7月23日，陳育旗經由李方傑介紹，以上揭行動電話
    與賴聖凱聯絡，雙方約定以8萬元之價格出售上開制式空氣
    槍，於110年7月26日18時20分許，在址設雲林縣○○鎮○○里○○
    000號之統一超商永業門市前，陳育旗販賣交付該制式空氣
    槍1支予賴聖凱，賴聖凱持有並藏放在其彰化縣○○鄉○○路0段
    0巷00號住處。
  ㈣嗣於110年8月17日12時10分許，賴聖凱在上揭住處，為警持
    搜索票搜索查獲，並扣得上開制式空氣槍1支(賴聖凱涉犯非
    法持有制式空氣槍罪嫌，經臺灣彰化地方法院111年度重訴
    字第5號審理中)，經賴聖凱供出槍枝來源因而查獲陳育旗，
    經陳育旗供出槍枝來源因而查獲李方傑。
二、案經嘉義市政府警察局移送臺灣嘉義地方檢察署檢察官偵查
    起訴。
    理  由
甲、有罪部分
壹、程序事項
    按被告以外之人於審判外之言詞或書面陳述，除法律有規定
    者外，不得作為證據。被告以外之人於審判外之陳述，雖不
    符刑事訴訟法第159條之1至第159條之4規定，而經當事人於
    審判程序同意作為證據，法院審酌該言詞陳述或書面陳述作
    成時之情況，認為適當者，亦得為證據。被告以外之人於偵
    查中向檢察官所為之陳述，除顯有不可信之情況者外，得為
    證據。刑事訴訟法第159條第1項、第159條之5第1項、第159
    條之1第2項分別定有明文。查檢察官、被告李方傑、陳育旗
    及辯護人，對於證人即被告李方傑、陳育旗、證人賴聖凱於
    警詢時之陳述，及本案認定犯罪事實依據之各項傳聞證據，
    於本院審理時同意作為證據，本院審酌證據作成時之情況，
    核無違法取證或其他瑕疵，認為以之作為證據為適當，應有
    證據能力。又證人賴聖凱於檢察官依法訊問並命具結之證詞
    ，本院審酌其於陳述時之外在環境及情況，並無顯有不可信
    之情況，從而其此部分之證述，亦有證據能力。
貳、實體事項
一、上揭犯罪事實，業據被告李方傑、陳育旗於本院準備程序及
    審理時均坦承不諱（見本院111年度重訴字第3號卷〈下稱本
    院卷〉第1卷第202、325頁、第2卷第31-34頁），並有下列證
    據可證：
  ㈠被告李方傑、陳育旗於警詢時、證人賴聖凱於警詢及偵查時
    證述明確（見嘉市警刑大偵三字第1101811558號卷〈下稱警
    卷第1卷〉第1-5、7-12、19-21、23-25頁、嘉市警刑大偵三
    字第1111800511號卷〈下稱警卷第2卷〉第1-4、10-15頁、110
    年度他字第1640號卷〈下稱偵卷第1卷〉第99-101頁、110年度
    偵字第26627號卷〈下稱偵卷第4卷〉第152頁）。
  ㈡對話紀錄照片21張、查扣物品照片1張、車輛詳細資料報表2
    份、指認犯罪嫌疑人紀錄表1份、監視錄影器照片8張、露天
    拍賣網站網頁照片2張、會員帳號資料、網路銀行轉帳交易
    明細、台新國際商業銀行股份有限公司110年12月2日台新總
    作文字第1100021542號函及所附基本資料、交易明細、行動
    電話申登資料、車行資料各1份、刑案現場照片2張、刑事案
    件證物採驗紀錄表、槍枝性能檢測報告表各1份、槍枝初檢
    照片8張、臺灣彰化地方檢察署111年度偵字第848、849號起
    訴書各1份、隨身碟1個、搜索票、搜索扣押筆錄、扣押物品
    目錄表各2份、現場照片13張、證人賴聖凱之臺灣高等法院
    被告前案紀錄表1份等附卷可稽（見警卷第1卷第27-31、55
    、91頁、第2卷第16-21、47-54、85頁、偵卷第1卷第7、9、
    19、21、23-32、39-42頁、110年度偵字第1367號〈偵卷第3
    卷〉第23-28、39頁、偵卷第4卷第19、21-25、27、29-33、3
    9-47頁、本院卷第1卷第65頁）。
  ㈢本案之空氣槍1支(槍枝管制編號0000000000)，經送鑑定研判
    係口徑6.35mm制式空氣槍，為瑞典FX AIRGUNS製MKⅡ型，槍
    號為0000000，以釋放氣缸內氣體(預先灌氣)為發射動力，
    經以鉛彈測試3次，其中鉛彈(口徑6.35mm、質量1.657g)最
    大發射速度為303.2公尺/秒，計算其動能為76.16焦耳，換
    算其單位面積動能為240.4焦耳/平方公分。又關於槍枝殺傷
    力之認定，依據司法院秘書長81年6月11日秘台廳㈡字第0698
    5號函示：殺傷力的標準為在最具威力的適當距離，以彈丸
    可穿入人體皮肉層之動能為基準；殺傷力相關數據為：1.依
    日本科學警察研究所之研究結果，彈丸單位面積動能達20焦
    耳/平方公分，則足以穿入人體皮肉層。2.我國內政部警政
    署刑事警察局對活豬作射擊測試結果，彈丸單位面積動能達
    24焦耳/平方公分，則足以穿入豬隻皮肉層。3.依美國軍醫
    總署定義，彈丸撞擊動能達58呎磅（約為78.6焦耳），則足
    以使人喪失戰鬥能力，有內政部警政署刑事警察局110年11
    月25日刑鑑字第1100093468號鑑定書1份在卷足憑（見警卷
    第1卷第33-38頁），是被告2人販賣之制式空氣槍，其彈丸
    發射單位面積動能達20焦耳/平方公分以上，足以穿入人體
    皮肉層，具有殺傷力。
  ㈣制式空氣槍1支，扣於證人賴聖凱之臺灣彰化地方法院111年
    度重訴字第5號槍砲彈藥刀械管制條例案件。
  ㈤按所謂販賣行為，祇須以營利之意圖而販入，並著手於賣出
    行為，即足構成，至於是否果真獲得利益，無礙其罪名之成
    立。倘於有償讓與他人之初，係基於營利之意思，並著手實
    施，而因故無法高於購入原價出售，或不以原價或低於原價
    讓與他人時，仍屬販賣行為（最高法院110年度台上字第413
    2號判決意旨參照）。被告陳育旗於本院審理時供承：我以9
    萬元買進，再以8萬元賣出，是因為我已經把玩使用過，要
    算折舊，而且當時已經有新款的出來了，價格已經沒有像我
    當初購入時那麼好了等語（見本院卷第2卷第33頁），足見
    其係因制式空氣槍之折舊等原因，而無法以高於原價9萬元
    出售給證人賴聖凱，只能以低於原價之8萬元出售，而未實
    際獲利，惟其既係基於營利之意思而出售，揆以前開判決，
    仍屬販賣行為。
  ㈥綜上所述，上揭補強證據已足資證明被告李方傑、陳育旗於
    本院所為之任意性自白，核與事實相符，本案事證明確，被
    告2人販賣制式空氣槍之犯行均堪予認定。
二、論罪科刑
  ㈠核被告李方傑、陳育旗所為，均係犯槍砲彈藥刀械管制條例
    第8條第1項之非法販賣制式空氣槍罪。被告2人欲供販賣之
    用而持有制式空氣槍，其持有之低度行為應為販賣之高度行
    為所吸收，不另論罪，檢察官認應論以想像競合犯，尚有未
    合。被告陳育旗利用不知情之林和鋒匯款給被告李方傑，為
    間接正犯。
  ㈡按槍砲彈藥刀械管制條例第18條第4項關於自白減免其刑之規
    定，必須供出全部槍砲、彈藥、刀械之來源及去向，並因而
    查獲或防止重大危害治安事件之發生，始有其適用。依上開
    規定必須被告將自己原持有之上揭違禁物所取得之來源，與
    所轉手之流向，交代清楚，因而使偵查犯罪之檢、調人員，
    得以一併查獲相關涉案者；或因而防止他人利用該違禁物而
    發生重大危害治安之事件，始符減免其刑之要件；又依其犯
    罪型態，倘該槍砲已經移轉持有，而兼有來源及去向者，固
    應供述全部之來源及去向，始符合法條之規定，但其犯罪行
    為，僅有來源而無去向，或僅有去向而無來源者，祇要供述
    全部來源或全部去向，因而查獲或因而防止重大危害治安事
    件之發生時，即符合減輕或免除其刑之規定（最高法院107
    年度台上字第3588號判決意旨參照）。嘉義市政府警察局員
    警係依據證人賴聖凱之指證紀錄，於110年10月5日10時許，
    循線查緝被告陳育旗到案，被告陳育旗供述販賣之PCP空氣
    槍係購自露天拍賣平台賣家（會員帳號：djs890413、綽號L
    EE)，並指證被告李方傑，經調閱相關會員資料，於110年12
    月14日16時55分許，溯源查緝被告李方傑到案等情，有嘉義
    市政府警察局111年5月23日嘉市警刑大偵三字第1110079760
    號函及所附職務報告1份在卷可憑（見本院卷第1卷第73-75
    頁），足見本案係因被告陳育旗供出制式空氣槍之來源，員
    警因而查獲被告李方傑，惟被告陳育旗已將制式空氣槍移轉
    證人賴聖凱持有，係由員警自行查獲證人賴聖凱，經證人賴
    聖凱供出槍枝來源為被告陳育旗，並非被告陳育旗供述制式
    空氣槍之去向，員警因而查獲證人賴聖凱，揆以上揭判決，
    被告陳育旗不符合槍砲彈藥刀械管制條例第18條第4項關於
    自白減免其刑之規定。
  ㈢按犯槍砲彈藥刀械管制條例第1項、第2項或第4項有關空氣槍
    之罪，其情節輕微者，得減輕其刑，同條例第8條第6項定有
    明文。被告李方傑、陳育旗販賣之制式空氣槍，係以釋放氣
    缸內氣體為發射動力，發射鉛彈之動能與單位面積動能，相
    較於使用具有彈頭、彈殼及火藥之子彈之槍枝而言，殺傷力
    顯然較為輕微。且被告2人供稱販賣制式空氣槍之目的，係
    欲供玩家觀賞及把玩之用，並無證據證明其等曾持制式空氣
    槍犯罪、滋事，或是販賣制式空氣槍，具有從事其他非法行
    為之意圖，並未對他人生命、身體、自由及財產等法益造成
    具體實害，對於社會治安之危害程度較低，與一般擁槍自重
    者不同。又被告2人前無違反槍砲彈藥刀械管制條例之犯罪
    紀錄，有臺灣高等法院被告前案紀錄表各1份附卷可參，是
    其等犯後於本院已坦承犯行，知所悔悟，如科以本罪最輕本
    刑5年以上有期徒刑，尚嫌過重，堪認其等之犯罪情節輕微
    ，爰均依槍砲彈藥刀械管制條例第8條第6項之規定減輕其刑
    。
  ㈣按刑法第59條所謂「犯罪之情狀」顯可憫恕，與刑法第57條
    所稱之審酌「一切情狀」，二者意義雖有不同，惟於裁判上
    酌量減輕其刑時，本應就犯罪一切情狀予以全盤考量，審酌
    其犯罪有無可憫恕之事由，以為判斷。故適用刑法第59條酌
    量減輕其刑時，並不排除刑法第57條所列舉10款事由之審酌
    。倘法院就犯罪一切情狀全盤考量，並敘明被告犯罪之情狀
    顯可憫恕，認科以法定最低度刑仍嫌過重者，即得適用上揭
    規定酌量減輕其刑，除非其裁量權之行使有濫用或顯然不當
    之情形，否則即不得任意指為違法（最高法院111年度台上
    字第28號判決意旨參照）。
  ⒈槍砲彈藥刀械管制條例第8條第1項非法販賣槍枝之罪，其原
    因動機不一，犯罪情節未必盡同，所造成危害社會之程度亦
    屬有異，惟法律科處此類犯罪，所設法定最低本刑卻同為「
    無期徒刑或5年以上有期徒刑」之重刑。故於此情形，對於
    犯罪情節較為輕微之案件，倘依其情狀處以適當徒刑，即足
    以懲儆，並可達防衛社會之目的者，當可依客觀之犯行與主
    觀之惡性二者加以考量其情狀，是否有可憫恕之處，適用刑
    法第59條之規定酌量減輕其刑，期使個案裁判之量刑，能斟
    酌適當，符合比例原則。
  ⒉被告李方傑、陳育旗以供玩家觀賞及把玩之心態販賣制式空
    氣槍，目的均屬單純，依卷內資料亦查無其等欲販賣槍枝供
    自己或他人犯罪之用，本案販賣之制式空氣槍只有1支，其
    等危害國家社會治安之情節，與立法擬嚴予重懲之情節尚屬
    有別，雖其等犯行已因情節輕微，而依槍砲彈藥刀械管制條
    例第8條第6項之規定減輕其刑，然以其等犯罪情節與減輕後
    之最低刑度有期徒刑2年6月對照以觀，仍屬過度評價，而未
    符罪刑相當性及比例原則，實有情輕法重，依其等客觀之犯
    行與主觀之惡性兩者加以考量，認客觀上均足以引起社會上
    一般大眾之同情，其等犯罪情狀顯可憫恕，因而認縱處以法
    定最低刑度猶嫌過重，爰均依刑法第59條之規定遞減輕其刑
    。
  ㈤爰審酌被告李方傑、陳育旗販賣制式空氣槍之犯罪動機，對
    社會治安之潛在危險，影響社會秩序，所持有槍枝之數量、
    期間，所獲利益，被告陳育旗供出槍枝來源為被告李方傑，
    及犯後於本院已坦承犯行，暨被告李方傑自陳大學畢業之智
    識程度，以網路銷售為業，家中有父親、母親；被告陳育旗
    自陳大學畢業之智識程度，以務農為業，家中有父親、母親
    、妻子、10歲、12歲的小孩等一切情狀，各量處如主文所示
    之有期徒刑、罰金，並就罰金部分，均諭知易服勞役之折算
    標準。
  ㈥被告李方傑、陳育旗前未曾因故意犯罪受有期徒刑以上刑之
    宣告，有其等臺灣高等法院被告前案紀錄表各1份在卷可考
    ，是其等因一時思慮欠週而罹刑章，經此次刑之宣告，應知
    警惕而無再犯之虞，本院認其所受宣告之刑，以暫不執行為
    適當，爰均併予諭知緩刑3年，以啟自新。並斟酌被告2人法
    紀觀念淡薄，為收預防其等再度犯罪之效，爰依刑法第74條
    第2項第4款規定，命其等於本案判決確定後6個月內，向公
    庫支付10萬元。如未履行本判決所諭知之負擔情節重大者，
    檢察官得依法聲請撤銷對被告2人所為之緩刑宣告，應併敘
    明。
三、沒收
  ㈠被告李方傑、陳育旗未扣案之販賣制式空氣槍所得，分別為9
    萬元、8萬元，係其等所有因犯罪所得之物，並經其等於本
    院審理時供承在卷（見本院卷第2卷第32-33頁），爰依刑法
    第38條之1第1項前段規定宣告沒收之，於全部或一部不能沒
    收或不宜執行沒收時，應依刑法第38條之1第3項規定，追徵
    其價額。
  ㈡扣於臺灣彰化地方法院111年度重訴字第5號槍砲彈藥刀械管
    制條例案件之制式空氣槍1支，係被告陳育旗販賣並交付予
    證人賴聖凱持有，已非屬被告李方傑、陳育旗持有之違禁物
    ，且證人賴聖凱上開案件由該院審理中，該案檢察官業已聲
    請沒收，是本案之制式空氣槍1支，應於該案諭知沒收之（
    最高法院97年度台上字第2780號判決意旨參照），爰不於本
    案宣告沒收之。
  ㈢未扣案被告李方傑之行動電話1支(含0000000000號SIM卡1張)
    ，及扣案被告陳育旗之行動電話1支(含0000000000號SIM卡1
    張)，係其等供本案販賣制式空氣槍聯絡所用，已據其等於
    本院審理時供述明確（見本院卷第2卷第9、32頁），因與公
    共利益或安全之維護無關，亦無預防再犯之必要，如予沒收
    或追徵其價額，欠缺刑法上之重要性，爰依刑法第38條之2
    第2項規定，不予宣告沒收或追徵其價額。
  ㈣扣案之鉛彈5盒、鉛彈1桶及六角扳手1組，雖係被告陳育旗所
    有，惟非供本案犯罪所用之物，業經其於本院審理時供述在
    卷（見本院卷第2卷第9頁），是無證據證明係其供犯罪所用
    之物，爰不併予諭知沒收之。
乙、不另為無罪諭知部分
壹、本案公訴意旨略以：被告李方傑係以美金2,200元之價格，
    委請真實姓名、年籍均不詳之友人自美國購買本案之制式空
    氣槍1支，以空運方式寄送來臺。因認被告李方傑另涉犯槍
    砲彈藥刀械管制條例第8條第1項之非法運輸制式空氣槍罪嫌
    （按犯罪是否起訴，應以起訴書曾否就犯罪事實加以記載為
    準，與所犯法條之記載無涉〈最高法院99年度台上字第451號
    判決意旨參照〉。本案起訴書之所犯法條欄，雖未記載被告
    李方傑涉犯非法運輸制式空氣槍罪嫌，惟檢察官於起訴書已
    記載其運輸制式空氣槍之犯罪事實，是其此部分犯行業已提
    起公訴）。
貳、按犯罪事實應依證據認定之，無證據不得認定其犯罪事實；
    不能證明被告犯罪者，應諭知無罪之判決，刑事訴訟法第15
    4條第2項、第301條第1項分別定有明文。次按認定不利於被
    告之事實，須依積極證據，苟積極證據不足為不利於被告事
    實之認定，即應為有利於被告之認定，更不必有何有利之證
    據（最高法院30年上字第816號判例意旨參照）。
參、檢察官認被告李方傑成立上揭犯行，無非係以其於警詢及偵
    查時之供述，及上開有罪部分之證據為其論據。訊據被告李
    方傑堅決否認有何非法運輸制式空氣槍之犯行，辯稱：我之
    前說從國外網站買進來的，是想說既然能夠進入臺灣應該就
    是合法的，事實上本案這支不是從國外運輸進來的，因為我
    現在要認罪，所以據實供述是在臺灣購買的等語。經查：
一、被告李方傑於警詢及偵查時固均辯稱其係以美金2,200元之
    價格，委請友人自美國購買合法之制式空氣槍1支，並提出
    進口日期為110年1月21日之進口報單1份為證（見本院卷第1
    卷第213頁）。惟觀諸上揭進口報單，記載納稅義務人李方
    傑，貨品名稱「SET PARTS OF AIRSOFT TOY<2 JOULES」，
    即2焦耳以下的玩具槍零件，完稅價格6萬6,720元，並無槍
    枝型號、款式、外觀等之記載，因此僅能認定被告李方傑有
    進口2焦耳以下之無殺傷力玩具槍零件，而無法證明其進口
    的就是本案具有殺傷力之制式空氣槍。
二、參以被告李方傑既於警詢及偵查時均矢口否認犯罪，依常理
    判斷，其當係欲以110年1月21日進口2焦耳以下之玩具槍零
    件，即為本案之制式空氣槍為由，以求脫免販賣具殺傷力制
    式空氣槍之犯行，然遍觀全卷並無證據證明其係自國外進口
    本案之制式空氣槍，自無從僅憑其於警詢及偵查時之供述，
    即認定其有運輸制式空氣槍之犯行。
肆、綜上所述，檢察官提出之上開證據，並未達於通常之人均不
    致有所懷疑，得為確信其為真實之程度，而為被告李方傑有
    罪之判斷，難認其確有檢察官所指非法運輸制式空氣槍之犯
    行，惟此部分如果成立犯罪，與上開起訴經本院判刑之販賣
    制式空氣槍有罪部分，其行為局部同一，具有想像競合犯之
    關係，屬於裁判上之一罪，故就此部分，爰不另為無罪之諭
    知。
據上論斷，應依刑事訴訟法第299條第1項前段，槍砲彈藥刀械管
制條例第8條第1項、第6項，刑法第11條前段、第59條、第42條
第3項前段、第74條第1項第1款、第2項第4款、第38條之1第1項
前段、第3項，判決如主文。
本案經檢察官侯德人提起公訴，檢察官劉達鴻到庭執行職務。
中　　華　　民　　國　　111 　年　　6 　　月　　30　　日
                  刑事第一庭  審判長法  官  卓春慧
                                    法  官  吳育汝
                                    法  官  林家賢
以上正本證明與原本無異。
如不服本判決應於收受判決後20日內向本院提出上訴書狀，並應敘述具體理由；其未敘述上訴理由者，應於上訴期間屆滿後20日內向本院補提理由書（均須按他造當事人之人數附繕本）「切勿逕送上級法院」。                            
中　　華　　民　　國　　111 　年　　6 　　月　　30　　日
                                    書記官  江芳耀
附錄本案論罪科刑法條全文：
槍砲彈藥刀械管制條例第8條：
未經許可，製造、販賣或運輸制式或非制式鋼筆槍、瓦斯槍、麻
醉槍、獵槍、空氣槍或第4條第1項第1款所定其他可發射金屬或
子彈具有殺傷力之各式槍砲者，處無期徒刑或5年以上有期徒刑
，併科新臺幣1千萬元以下罰金。
未經許可，轉讓、出租或出借前項所列槍砲者，處5年以上有期
徒刑，併科新臺幣1千萬元以下罰金。
意圖供自己或他人犯罪之用，而犯前二項之罪者，處無期徒刑或
7年以上有期徒刑，併科新臺幣1千萬元以下罰金。
未經許可，持有、寄藏或意圖販賣而陳列第1項所列槍砲者，處3
年以上10年以下有期徒刑，併科新臺幣7百萬元以下罰金。
第1項至第3項之未遂犯罰之。
犯第1項、第2項或第4項有關空氣槍之罪，其情節輕微者，得減
輕其刑。